臺灣基隆地方法院小額民事判決　　　　96年度基小字第2801號
原　　　告　富邦產物保險股份有限公司
法定代理人　丙○○
訴訟代理人　甲○○
被　　　告　丁○○
　　　　　　　　　　（
上列當事人間請求損害賠償事件，本院於中華民國96年11月７日
辯論終結，茲判決如下：
    主  文
被告應給付原告新臺幣壹萬參仟零肆拾捌元及自民國九十六年九
月七日起至清償日止按年息百分之五計算之利息。
訴訟費用新臺幣壹仟元由被告負擔。
本判決得為假執行。
    事實及理由要領
一、本件原告主張：被告於民國（下同）94年12月20日下午１時
    30分許駕駛257-NF號營業小客車，於行經基隆市○○區○○
    路與國安路口處時，因未保持行車安全距離，致追撞同車道
    前方由第三人乙○○駕駛之6D—5859號自用小客車（下稱系
    爭車輛）車尾，使該車受損。系爭車輛已向原告投保車體損
    失險，且尚在保險期間中，經被保險人上順鋁門窗行以書面
    通知原告出險，經原告查證屬實，賠付必要修復費用合計新
    臺幣（下同）13,048元（工資4900元，零件8148元），有估
    價單、車損照片及發票可證。原告同時依保險法第53條規定
    ，取得被保險人對被告之損害賠償請求權。按「汽車、機車
    或其他非依軌道行駛之動力車輛，在使用中加損害於他人者
    ，駕駛人應賠償因此所生之損害。」、「不法毀損他人之物
    者，應向被害人賠償其物因而減損之價額。」民法第0191條
    之２、第0196條定有明文。本件事故中，被告既因過失撞損
    原告承保之車輛，依上開規定，自應負損害賠償之責，為此
    提起本件訴訟，請求判命被告如數給付，並加給自起訴狀繕
    本送達被告之翌日（96年９月７日）起至清償日止按年息５
    ％計算之法定遲延利息。
二、被告自認於前揭時地追撞原告保車（即系爭車輛）之事實，
    惟以：原告保車（即系爭車輛）後方有裝置鐵條，不可能會
    碰壞等語，資為抗辯。
三、查原告主張：被告於前揭時地駕車過失發生追撞事故，致原
    告承保車輛被撞損，共花去修理費13,048元等事實，業據其
    提出「基隆市○○○道路交通事故當事人登記聯單」、第三
    人乙○○之駕駛執照、6D—5859號自用小客車之行車執照、
    統一發票、「車險理賠申請書」及「估價單」各１件（以上
    均為影本）、車損照片影本２張為證，經核屬實；肇事責任
    部分，經被告到庭自承「剛起步有碰撞」、「我是在等紅綠
    燈的時候有碰撞到原告保戶的車」等語（參本院96年10月３
    日及96年10月22日言詞辯論筆錄），則被告「未保持行車安
    全距離」為肇事原因，應可認定，原告之主張自堪信為真實
    ，從而原告訴請被告如數給付13,048元，自屬正當，應予准
    許。至被告否認碰撞造成原告保戶車輛損壞，乃卸責之詞，
    不可採信，併予敘明。
四、訴訟費用（即裁判費）1,000.元，依民事訴訟法第78條規定
    ，應由敗訴之被告負擔，爰依民事訴訟法第0436條之19第１
    項之規定，一併確定其數額如主文第２項所示。
五、本件係依小額訴訟程序為被告敗訴之判決，依民事訴訟法第
    0436條之20規定，應依職權宣告假執行，爰依職權宣告之。
六、據上論結，本件原告之訴為有理由，依民事訴訟法第78條、
    第0436條之19第１項、第0436條之20，判決如主文。
中　　華　　民　　國　　96　　年　　11　　月　　14  　日
　　              基隆簡易法　    官　林金發
以上正本係照原本作成。
對於本件判決如有不服，應於收受送達後20日內向本院提出上訴
書狀，上訴於本院合議庭，並按他造當事人之人數附具繕本。
當事人之上訴，非以判決違背法令為理由不得為之，上訴狀應記
載上訴理由，表明下列各款事項：
(一)原判決所違背之法令及其具體內容。
(二)依訴訟資料可認為原判決有違背法令之具體事實。
中　　華　　民　　國　　96　　年　　11　　月　　14　　日
                          法院書記官　陳錦進
